臺灣臺中地方法院民事裁定　　　　　　 100年度家聲字第99號
聲　請　人　張鶯雀
上列當事人聲請選任特別代理人事件，本院裁定如下：
    主  文
選任張介擔任未成年人余如意辦理臺中市○里區○○段二０八之
一八、二一０之一六地號土地共有物分割事件之特別代理人。
選任張文錦擔任未成年人余沛融辦理臺中市○里區○○段二０八
之一八、二一０之一六地號土地共有物分割事件之特別代理人。
聲請費用由張鶯雀負擔。
    理  由
一、本件聲請意旨略以：聲請人為未成年人余如意（女、民國八
    十二年十月一日生）、余沛融（女、八十七年四月七日生）
    之母，聲請人之夫即余如意、余沛融之父余清忠於一百年一
    月五日死亡，為辦理臺中市○里區○○段二０八之一八、二
    一０之一六地號共有物分割事宜時，聲請人為未成年人余如
    意、余沛融之法定代理人，亦同該土地之共有人，顯有利益
    衝突之情，故無法擔任未成年人余如意、余沛融之法定代理
    人，爰依民法一千零八十六條第二項之規定，聲請分別選任
    張介（男、六十一年三月二十九日）擔任未成年人余如意辦
    理臺中市○里區○○段二０八之一八、二一０之一六地號土
    地共有物分割事件之特別代理人，及選任張文錦（男、六十
    四年五月二十日）擔任未成年人余沛融辦理臺中市○里區○
    ○段二０八之一八、二一０之一六地號土地共有物分割事件
    之特別代理人。
二、按父母為其未成年子女之法定代理人。父母之行為與未成年
    子女之利益相反，依法不得代理時，法院得依父母、未成年
    子女、主管機關、社會福利機構或其他利害關係人之聲請或
    依職權，為子女選任特別代理人，民法第一千零八十六條定
    有明文。又該條第二項所定「依法不得代理」係採廣義解釋
    ，包括民法第一百零六條禁止自己代理或雙方代理之情形，
    以及其他一切因利益衝突，法律上禁止代理之情形而言。
三、聲請人主張之事實，業據提出戶籍謄本、除戶戶籍謄本、親
    屬系統表、土地登記第二類謄本等為證，堪信為真正。聲請
    人既為未成年人余如意、余沛融之法定代理人，亦同時為該
    土地之共有人，關於臺中市○里區○○段二０八之一八、二
    一０之一六地號共有物分割事宜，顯有利益衝突之情，依法
    不得代理，自有為未成年人余如意、余沛融選任特別代理人
    之必要。另關係人張介、張文錦均以書狀表示同意擔任未成
    年人余如意、余沛融之特別代理人。是聲請人既為余如意、
    余沛融之母，其有意願為未成年人之利益妥適辦理臺中市○
    里區○○段二０八之一八、二一０之一六地號共有物分割事
    件而提出本件聲請，故認未成年人余如意、余沛融關於辦理
    臺中市○里區○○段二０八之一八、二一０之一六地號共有
    物分割事宜，分別選任張介、張文錦擔任未成年人余如意、
    余沛融之特別代理人為適當，爰裁定如主文所示。
四、依非訟事件法第一百三十一條之二第二項、第一百二十二條
    第三項，裁定如主文。
中    華    民    國   100    年    4     月    13    日
                    家事法庭  法  官  王靜秋
以上為正本係照原本作成。
如對本裁定抗告，須於裁定送達後十日內向本院提出抗告狀，並
繳納抗告費用新臺幣一千元（須附繕本）。
中    華    民    國   100    年    4     月    13    日
                              書記官  李培淇